【裁判字號】    90,易,1028
【裁判日期】    900608
【裁判案由】    恐嚇取財
【裁判全文】
臺灣桃園地方法院刑事判決                          九十年度易字第一二八號
    公  訴  人  臺灣桃園地方法院檢察署檢察官
    被      告  甲○○
                丙○○
                乙○○
右列被告因恐嚇取財案件，經檢察官提起公訴（九十年度偵字第四七０五號、第五六
五五號），本院判決如左：
    主  文
甲○○、丙○○、乙○○共同意圖為自己不法之所有，以恐嚇使人將本人之物交付，
，各處有期徒刑捌月。
    事  實
一、丙○○曾於民國八十二年間因搶奪案件，經本院判處有期徒刑二年六月，緩刑四
    年確定。復於八十五年間又因違反麻醉藥品管理條例、肅清煙毒條例案件，分別
    經本院判處有期徒刑四月、三年，並撤銷上開緩刑，三罪接續執行確定，而於八
    十五年三月七日入監執行，嗣於八十八年二月十二日假釋出獄，假釋縮刑期滿日
    期為九十年七月二十九日；甲○○曾於八十二年間因違反懲治盜匪條例案件，經
    臺灣高等法院判處有期徒刑十一年六月確定，並於八十五年一月三日入監執行，
    嗣於八十八年十二月七日假釋出獄，假釋縮刑期滿日期為九十四年一月二十四日
    ；乙○○前曾於八十二年間因違反懲治盜匪條例案件，經臺灣高等法院判處有期
    徒刑九年六月確定，並於八十五年一月三日入監執行，嗣於八十七年六月二十五
    日假釋出獄，假釋縮刑期滿日期為九十一年七月二十九日，三人現正假釋付保護
    管束中。
二、丙○○、甲○○、乙○○等三人竟不知悔改，復於九十年三月五日十九時許，見
    丁○○獨自至台北縣新莊市○○路之第一商業銀行提款機查詢存款餘額出來老實
    可欺，竟基於意圖為自己不法所有之犯意聯絡及行為分擔，由乙○○、丙○○以
    丁○○持假證件拿機車向其等借款為由，要求丁○○至無人之中正路六一四巷二
    弄內說明，嗣到達該巷內後，甲○○即以兇惡之語氣向丁○○恐嚇稱：交出身上
    之慶豐商業銀行信用卡、台北區中小企業銀行、第一商業銀行提款卡各乙張及提
    款卡密碼、行動電話等語，致丁○○因而心生畏懼，將上述物品交付予甲○○，
    而共同恐嚇取財得逞。再由乙○○持上述第一商業銀行提款卡至上開第一商業銀
    行自動提款設備之提款機，輸入上述以不正方法取得之密碼接續盜領五次，總計
    取得新台幣（下同）十五萬元後，而共同恐嚇取財得逞，並由乙○○、甲○○各
    分得六萬元，丙○○分得三萬元及行動電話一支，而信用卡、提款卡則隨即將之
    丟棄。丙○○取得上開0000000000號之行動電話後，復基於意圖為自
    己不法利益之概括犯意，於九十年三月五日十九時十一分起，至同年月六日十三
    時四十四分止，在台北縣新莊市、桃園縣桃園市等處，連續多次撥打其上述丁○○所有之手機向「台灣大哥大股份有限公司」傳送代表前述門號之訊號，要求「
    台灣大哥大股份有限公司」提供通話服務，以此傳送無線電波方式盜用他人電信
    設備，藉與他人連絡，計先後共撥打十八通電話，獲取免付通話費用之不法利益
    。嗣於同月十四日十一時三十分許，為警循上述行動電話通話紀錄，在桃園縣桃
    園市○○路五０八號十六樓，查獲丙○○、甲○○，並扣得上開行動電話一支，
    及循線查獲乙○○。
三、案經台北市政府警察局刑事警察大隊等移送臺灣桃園地方法院檢察署檢察官偵查
    起訴。
    理  由
一、訊據被告丙○○、甲○○、乙○○對於右揭犯行坦承不諱，核與告訴人丁○○指
    訴情節相符，有警訊及偵訊筆錄附卷可稽。參以告訴人與被告等毫不相識，亦無
    嫌隙，被害人應無故入被告等於罪之理，且若非被告等對之為恐嚇取財之行為，
    被害人豈有隨便將上述財物交付及告知提款卡密碼之理？此外，並有搜索扣押筆
    錄、告訴人所有帳戶明細影本、被告丙○○通聯紀錄等在卷可資為證，被告等犯
    行堪予認定。
二、核被告甲○○、乙○○所為均係犯刑法第三百四十六條第一項之恐嚇取財罪及同
    法第三百三十九條之二第一項之利用自動付款設備詐欺取財罪；核被告丙○○所
    為係犯刑法第三百四十六條第一項之恐嚇取財罪、同法第三百三十九條之二第一
    項之利用自動付款設備詐欺取財罪、及電信法第五十六條第一項之盜用他人電信
    設備通信罪。被告丙○○、甲○○、乙○○三人就上開恐嚇取財及利用自動付款
    設備詐欺取財罪二犯行間有犯意之聯絡及行為之分擔，均為共同正犯。又被告丙○○先後多次盜用他人電信設備之犯行，時間緊接，觸犯犯罪構成要件相同之罪
    名，顯係基於概括犯意為之，為連續犯，應依刑法第五十六條之規定，以一罪論
    ，並依法加重其刑。再被告甲○○、乙○○所犯前開二罪間，及被告丙○○所犯
    前開三罪間，有方法結果之牽連關係，均應依刑法第五十五條之規定，從一重之
    刑法第三百四十六條第一項之恐嚇取財罪處斷。公訴人雖未就利用自動付款設備
    詐欺取財罪及盜用他人電信設備罪等部分起訴，惟其與公訴人已起訴且經本院論
    罪部分，既具有牽連犯之裁判上一罪之關係，自均為起訴效力所及，本院自得併
    予審判。爰審酌被告等之犯罪動機、目的、手段，及其品性、生活狀況、智識程
    度、犯罪所生危害，及犯罪後已坦承犯行，犯罪後態度尚稱良好等一切情狀，各
    量處如主文所示之刑，以資懲戒。
據上論斷，應依刑事訴訟法第二百九十九條第一項前段，電信法第五十六條第一項，
刑法第二十八條、第五十六條、第三百四十六條第一項、第三百三十九條之二第一項
、第五十五條、罰金罰鍰提高標準條例第一條前段，判決如主文。
本案經檢察官陳志全到庭執行職務。
中      華      民   國    九十      年      六      月      八      日
                                      臺灣桃園地方法院刑事第二庭
                                          法  官  曾 正 耀
右正本證明與原本無異。
如不服本判決，應於判決送達後十日內向本院提出上訴狀( 應附繕本 )，上訴於
臺灣高等法院。
                                          書記官  文 巧 雲
中        華        民        國   九十   年   六   月    十四    日
刑法第三百四十六條
意圖為自己或第三人不法之所有，以恐嚇使人將本人或第三人之物交付者，處六月以
上五年以下有期徒刑，得併科一千元以下罰金。
以前項方法得財產上不法之利益或使第三人得之者，亦同
前二項之未遂犯，罰之。
刑法第三百三十九條之二
意圖為自己或第三人不法之所有，以不正方法由自動付款設備取得他人之物者，處三
年以下有期徒刑、拘役或一萬元以下罰金。
以前項方法得財產上不法之利益或使第三人得之者，亦同。
電信法第五十六條第一項：
意圖為自己或第三人不法之利益，以有線、無線或其他電磁方式，盜接或盜用他人電
信設備通信者，處五年以下有期徒刑，得併科新臺幣一百五十萬元以下罰金。


司法院資訊處製作；財團法人民間司法改革基金會備份。
